臺灣高雄地方法院刑事判決
110年度訴字第792號
公  訴  人  臺灣高雄地方檢察署檢察官
被      告  董豐銘




指定辯護人  本院公設辯護人蘇鴻吉
上列被告因違反毒品危害防制條例案件，經檢察官提起公訴（11
0年度偵字第16739號），本院判決如下：    
    主  文
董豐銘犯如附表一「主文欄」所示之罪，共貳罪，各處如附表一
「主文欄」所示之刑及沒收。應執行有期徒刑伍年肆月。   
    犯罪事實
一、董豐銘明知經毒品危害防制條例第2條第2項第2款規定為第
    二級毒品之甲基安非他命，係依法列管之毒品，依法不得擅
    自持有、販賣，仍意圖營利，基於販賣第二級毒品甲基安非
    他命之犯意，分別於附表一所示之時間、地點，以附表一所
    示之交易方式及價格，販賣第二級毒品甲基安非他命予附表
    一所示之購毒者。嗣經警持本院核發之搜索票至董豐銘位於
    高雄市○○區○○路000○0號5樓之居所搜索，扣得如附表二所示
    之物而悉上情。
二、案經高雄市政府警察局刑事警察大隊報告臺灣高雄地方檢察
    署檢察官偵查起訴。　　
    理  由
壹、證據能力部分
一、供述證據部分
　　按被告以外之人於審判外之陳述，雖不符前4條之規定，而
    經當事人於審判程序同意作為證據，法院審酌該言詞陳述或
    書面陳述作成時之情況，認為適當者，亦得為證據；當事人
    、代理人或辯護人於法院調查證據時，知有第159條第1項不
    得為證據之情形，而未於言詞辯論終結前聲明異議者，視為
    有前項之同意，刑事訴訟法第159條之5定有明文。查本案認
    定事實所引用卷內被告以外之人於審判外之陳述，被告董豐
    銘及辯護人於本院審理時均同意其作為本案證據之證據能力
    （見本院卷第41頁），於辯論終結前亦未對該等證據之證據
    能力聲明異議，本院復審酌前揭陳述作成時之情況，並無違
    法取證之瑕疵，亦認以之作為證據為適當，是本案有關被告
    以外之人於審判外之言詞或書面陳述等供述證據，依上開法
    條意旨，自均得採為認定事實之依據。
二、非供述證據部分
　　至於卷內所存經本院引用為證據之非供述證據部分，與本件
    待證事實間均具有關連性，且無證據證明係公務員違背法定
    程序所取得，是依刑事訴訟法第158之4反面解釋，自有證據
    能力。
貳、實體部分
一、上開犯罪事實，業據被告於警詢、偵查及本院審理中均坦承
    在卷（見警一卷第7-12頁、偵卷第26-27頁、本院卷第39頁
    、第69頁、第86頁），核與證人蔡閔修、陳印俊於警詢及偵
    查中之證述情節大致相符（見警一卷第67-70頁、第85-89頁
    、偵卷第7-9頁、第15-16頁），並有被告與證人蔡閔修之通
    訊監察譯文表（見警一卷第16頁）、被告與證人陳印俊之通
    訊監察譯文表（見警一卷第14-15頁）、證人蔡閔修指認犯
    罪嫌疑人紀錄表（見警一卷第73-75頁）、證人陳印俊指認
    犯罪嫌疑人紀錄表（見警一卷第91-93頁）、本院開立之搜
    索票影本、高雄市政府警察局刑事警察大隊搜索扣押筆錄、
    扣押物品目錄表、扣押物品收據、扣押物品照片及現場搜索
    照片等在卷可查（見警一卷第48-53頁、第65頁、偵卷第83-
    85頁），足認被告任意性自白與事實相符。
二、按販賣毒品之販賣行為，只須行為人主觀上有營利意圖，且
    客觀上有販入或賣出毒品行為，即足構成，至於實際上是否
    已經獲利，則非所問。又毒品本無一定之公定價格，各次買
    賣之價格，或隨供需雙方之資力、關係之深淺、需求之數量
    、貨源之充裕與否、販賣者對於資金之需求程度以及政府查
    緝之態度，而為機動性之調整，是其價格標準，自非一成不
    變，且販賣者從各種「價差」或「量差」或「純度」謀取利
    潤方式，亦有差異，然其所圖利益之非法販賣行為目的，則
    無二致。而一般民眾普遍認知毒品非法交易，向為政府查禁
    重罰，衡諸常情，倘非有利可圖，絕無平白甘冒被查獲重罰
    風險之理，從而，舉凡行為人有償交易，除足反證其確另基
    於某種非圖利本意之關係外，通常尚難因無法查悉其買進、
    賣出之差價，而推諉無營利之意思，或阻卻販賣犯行之追訴
    。故凡為販賣之不法行為者，其販入之價格必較售出之價格
    低廉，而有從中賺取買賣差價牟利之意圖及事實，即應屬符
    合論理法則而不違背社會通常經驗之合理判斷。查被告為智
    識正常之成年人，對於毒品交易為檢警機關嚴予取締之犯罪
    當知之甚稔，倘無利可圖，自無甘冒遭查獲極大風險之理，
    且被告於本院審理時陳稱：我這兩次販賣毒品是賺吸食一、
    兩口等語（見本院卷第86頁），足證被告係從販賣毒品過程
    汲取利潤，其販賣第二級毒品，主觀上具有意圖營利之目的
    ，至為灼然。
三、綜上，本案事證明確，被告犯行洵堪認定，應依法論科。
參、論罪科刑及沒收
一、核被告所為，係犯毒品危害防制條例第4條第2項之販賣第二
    級毒品罪（共2罪）。被告販賣前持有甲基安非他命之低度
    行為，均為販賣之高度行為所吸收，不另論罪。被告就附表
    編號1至2所示2罪，犯意各別，行為互殊，應予分論併罰。
二、刑之減輕事由
　　按犯第4條至第8條之罪於偵查及歷次審判中均自白者，減輕
    其刑，毒品危害防制條例第17條第2項定有明文。查被告就
    其上揭2次販賣第二級毒品之犯行，於偵查及本院審理時均
    自白不諱，有被告上開於偵查及審理中之供述可參，應依法
    減輕其刑。
三、科刑部分
　　爰以行為人之責任為基礎，審酌被告為圖一己私利，明知毒
    品危害人體健康，竟無視於國家防制毒品危害之禁令，販賣
    第二級毒品甲基安非他命，戕害國民身心健康，助長濫用毒
    品風氣，危害社會治安，所為實不足取。惟考量被告犯後坦
    承犯行，態度尚可，兼衡被告販賣之對象、人數、交易方式
    、販賣次數、數量及被告賺取利潤等犯罪手段與情節，及被
    告於本院審理中自陳之智識程度、職業、家庭經濟和生活狀
    況（因涉及被告隱私，不於本判決內揭露，詳參本院卷第87
    頁），如臺灣高等法院被告前案紀錄表所示之前科素行等一
    切情狀，分別量處如附表一「主文欄」所示之刑。再審酌被
    告本件數罪犯行之罪質、手段及因此顯露之法敵對意識程度
    相近，刑罰之邊際效益及適應於被告之具體情形等情，定其
    應執行刑如主文。
四、沒收部分
（一）扣案如附表二編號1所示之手機1支（含SIM卡2張），為供
      被告本件販賣第二級毒品所用之物，業據被告自承明確（
      見本院卷第40頁），應依毒品危害防制條例第19條第1項
      規定，在其所犯罪刑項下宣告沒收。
（二）扣案如附表二編號2所示之電子磅秤1個，被告於本院審理
      中稱：電子磅秤和本件販毒無關，那是我放在住處廁所很
      久的等語（見本院卷第40頁），卷內亦無證據證明該電子
      磅秤與被告本件犯行有關，故不予宣告沒收。
（三）按犯罪所得屬於犯罪行為人者，沒收之；前2項之沒收，
      於全部或一部不能沒收或不宜執行沒收時，追徵其價額，
      刑法第38條之1第1項前段、第3項定有明文。查如附表一
      編號1至2所示金額，分別為被告2次販賣第二級毒品甲基
      安非他命之犯罪所得，既未扣案，應依刑法第38條之1第1
      項前段、第3項規定，於被告各該罪責項下宣告沒收，並
      於全部或一部不能沒收或不宜執行沒收時，追徵其價額。
據上論斷，依刑事訴訟法第299 條第1 項前段，判決如主文。
本案經檢察官盧葆清提起公訴，檢察官郭武義到庭執行職務。
中    華    民    國    111    年    5    月    13    日
                  刑事第十三庭  審判長法  官  陳紀璋                         法  官  李怡蓉
                                       法  官  翁瑄禮
以上正本證明與原本無異。
如不服本判決應於收受送達後20日內向本院提出上訴書狀，並應
敘述具體理由；如未敘述上訴理由者，應於上訴期間屆滿後20日
內向本院補提理由書（均須按他造當事人之人數附繕本）「切勿
逕送上級法院」。
中    華    民    國    111    年    5    月    13    日
                                       書記官  張婉琪
附錄本案論罪科刑法條：
毒品危害防制條例第4條第2項
製造、運輸、販賣第二級毒品者，處無期徒刑或十年以上有期徒
刑，得併科新臺幣一千五百萬元以下罰金。
【卷宗簡稱對照表】
卷宗簡稱 卷宗名稱 警一卷 高雄市政府警察局刑事警察大隊高市警刑大偵5字第000000000號卷 警二卷 高雄市政府警察局刑事警察大隊高市警刑大偵5字第11072432000號卷 偵卷 臺灣高雄地方檢察署110年度偵字第16739號卷 本院卷 臺灣高雄地方法院110年度訴字第792號卷 
附表一
編號 交易時間 交易地點 購毒者 毒品種類、數量及交易金額（新臺幣）        交易方式        主文欄 1 （即起訴書犯罪事實一㈠） 民國110年2月26日16時1分許 高雄市○○區○○路0段0號福懋加油站前 蔡閔修 甲基安非他命1包（約0.2公克）、500元 董豐銘於110年2月26日15時40分至43分許，以其使用之門號0000000000號行動電話與持用門號0000000000號行動電話之蔡閔修聯繫，約定販賣第二級毒品甲基安非他命事宜，談妥後，於左列時間、地點，交付甲基安非他命1包（約0.2公克）予蔡閔修，並當場向蔡閔修收取現金500元。 董豐銘販賣第二級毒品，處有期徒刑伍年。扣案如附表二編號1所示之物沒收；未扣案之犯罪所得新臺幣伍佰元沒收，於全部或一部不能沒收或不宜執行沒收時，追徵其價額。 2 （即起訴書犯罪事實一㈡） 110年4月13日22時31分許 高雄市大寮區長春街39巷口 陳印俊 不詳重量之甲基安非他命、3,000元 董豐銘於110年4月13日9時至10時40分許，以其使用之門號0000000000號行動電話與持用門號0000000000號行動電話之陳印俊聯繫，約定販賣第二級毒品甲基安非他命事宜，談妥後，約定以以3,000元之價格，販賣甲基安非他命1包（重量不詳）予陳印俊。陳印俊遂於同日12時許，在高雄市大寮區鳳林二路邊先交付現金3,000元予董豐銘，董豐銘再於左列時間、地點，交付重量不詳、放置於玻璃球吸食器內之甲基安非他命予陳印俊。 董豐銘販賣第二級毒品，處有期徒刑伍年壹月。扣案如附表二編號1所示之物沒收；未扣案之犯罪所得新臺幣參仟元沒收，於全部或一部不能沒收或不宜執行沒收時，追徵其價額。 
附表二
編號 物品名稱 數量 備註 1 手機 1支 序號：000000000000000、000000000000000號（含門號0000000000、0000000000號SIM卡2張） 2 電子磅秤 1個